台灣苗栗地方法院刑事判決　　　　　　　　　　　　　九十一年度交訴字第二一號
　　公　訴　人　臺灣苗栗地方法院檢察署檢察官
　　被　　　告　甲○○
右列被告因公共危險案件，經檢察官提起公訴（九十一年度偵字第四三三　號），本
院判決如左：
    主  文
甲○○服用酒類，不能安全駕駛動力交通工具而駕駛，處有期徒刑參月，如易科罰金
，以參佰元折算壹日；又駕駛動力交通工具肇事，致人受傷而逃逸，處有期徒刑陸月
，如易科罰金，以參佰元折算壹日，應執行有期徒刑捌月，如易科罰金，以參佰元折
算壹日。緩刑伍年。被訴過失傷害部分，公訴不受理。
    理  由
一、甲○○於民國九十一年一月二十四日下午二時許起，在苗栗縣頭份鎮後庄里友人
    住處飲用酒類，至同日下午四時許，已因飲酒欠缺通常之注意力，而無安全駕駛
    車輛能力，其明知酒醉不能駕車，詎猶駕駛車號ＪＲ–９５６１號自小客車，沿
    苗栗縣頭份鎮○○路由竹南往頭份方向行駛，嗣於同日下午五時五十分許，途經
自強路二三六號前時，本應注意車前狀況，並隨時採取必要之安全措施，而當時
    天候晴朗，夜間有照明，且視距良好，其終因酒後精神狀態不佳，直接自後衝撞
    同方向行駛在前，由許乙○○所騎乘之車號ＩＣＯ–４７７號機車後方，許乙○
    ○因而人、車倒地，並受有胸前部挫傷、左肘部、左膝及足踝部擦傷等傷害（過
    失傷害部分，於審理中撤回告訴）。甲○○肇事後，明知許乙○○受其撞及而倒
    地，應有受傷情事，竟另行起意，隨即駕駛上開車輛離開，未下車採取必要救護
    措施反而加速逃逸，適經騎車行經該處目擊上情之蕭楹融在後跟隨，遂在自強路
    與東民路口將甲○○攔下，並報警處理，經測試其呼氣所含酒精成份高達每公升
    一．一五毫克，始查悉上情。
二、案經許乙○○訴由苗栗縣警察局頭份分局報請臺灣苗栗地方法院檢察署檢察官偵
    查起訴。
    理  由
壹、有罪部分：
一、訊據被告甲○○對於右揭事實，均坦承不諱，核與告訴人許乙○○指訴及目擊證
    人蕭楹融證述情節均相符合，並有酒精濃度測試單、刑法第一百八十五條之三案
    件測試觀察紀錄表、舉發違反道路交通管理事件通知單各一份、苗栗縣警察局舉
    發違反道路交通管理事件通知單影本各一紙及被告車損照片六幀、現場照片二幀
    附卷可稽，且告訴人許乙○○受有如事實欄所載之傷害，亦有重光醫院診斷證明
    書一紙在卷可稽。本案事證明確，被告犯行已經證明。
二核被告所為，係犯刑法第一百八十五條之三之服用酒類，不能安全駕駛動力交通
    工具而駕駛；同法第一百八十五條之四之駕駛動力交通工具肇事，致人受傷而逃
    逸罪。其所犯上開二罪間，犯意各別，罪名有異，應予分論併罰。爰審酌被告之
    素行尚佳，惟猶於飲酒後駕車上路，無視國家長期宣導禁止酒醉駕車及提高酒醉
    駕車罰鍰之新法業於九十年六月一日實施，漠視保障己身及他人安全之動機、所
    造成之損害及危害甚大，呼氣酒精測試值高達每公升一‧一五毫克及犯犯罪後尚
    知坦承犯行等一切情狀，量處如主文所示之刑，及定其應執行之刑，併諭知易科
    罰金之折算標準，以示懲儆。末查，被告前未曾受有期徒刑以上刑之宣告，此有
    臺灣高等法院被告全國前案紀錄表及台灣苗栗地方法院檢察署刑案資料查註紀錄
    表各一份附卷可稽，其於本案犯罪情節雖然嚴重，惟於審理中尚知坦承犯行，獲
    得告訴人之諒解及賠償其損失，此業經告訴人到庭陳述無訛（參見本院卷第十六
    頁筆錄），並有和解書一份在卷可稽，被告經此偵審程序，當知所警惕，信無再
    犯之虞，故所宣告之刑以暫不執行為當，併諭知緩刑伍年，以策自新。
貳、公訴不受理部分
一、公訴意旨另略以：被告甲○○於犯罪事實欄所載時、地，另有駕車應注意車前狀
    況並隨時採取必要之安全措施，而依當時情形並無不能注意之情形，詎竟疏未注
    意，仍貿然自後撞擊由告訴人許乙○○所騎乘之車號ＩＣＯ–４７７號機車後方
    ，告訴人因而人、車倒地，並受有胸前部挫傷、左肘部、左膝及足踝部擦傷等傷
    害，因認被告另涉犯刑法第二百八十四條第一項前段之過失傷害罪嫌等語。
二、按告訴乃論之罪，告訴人於第一審辯論終結前得撤回其告訴，又告訴經撤回者，
    應諭知不受理之判決刑事訴訟法第二百三十八條第一項、第三百零三條第三款，
    分別定有明文。
三、查本件告訴人許乙○○所告訴被告過失傷害案件，起訴書認係犯刑法刑法第二百
    八十四條第一項之過失傷害罪，依同法第二百八十七條前段之規定，須告訴乃論
    。而本案告訴人業與被告達成和解，告訴人當庭撤回告訴（參見本院卷十六頁筆
    錄），並有和解一份在卷可稽，依照上開說明，諭知不受理之判決。
據上論斷，應依刑事訴訟法第二百九十九條第一項前段、第三百零三條第三款，刑法
第一百八十五條之三、第一百八十五條之四、第四十一條第一項前段、第二項、第五
十一條第五款、第七十四條第一款，罰金罰鍰提高標準條例第二條，判決如主文。
本案經檢察官黃棋安到庭執行職務。
中      華      民      國    九十一    年      四      月    三十      日
                                      臺灣苗栗地方法院刑事第二庭
                                          法  官  黃  賢  婷
右正本證明與原本無異。
如不服本判決，應於判決送達後十日內向本院提出上訴狀( 應附繕本 )。
                                          書記官  陳  文  聰
中      華      民      國    九十一    年      四      月    三十      日
附錄：本案論罪科刑法條全文
刑法第一百八十五條之三：
服用毒品、麻醉藥品、酒類或其他相類之物，不能安全駕駛動力交通工具而駕駛者，
處一年以下有期徒刑、拘役或三萬元以下罰金。
刑法第一百八十五條之四：
駕駛動力交通工具肇事，致人死傷而逃逸者，處六月以上五年以下有期
